臺灣桃園地方法院民事簡易判決
111年度桃簡字第134號
原      告  林智騰
被      告  台灣中油股份有限公司

法定代理人  李順欽
訴訟代理人  鄧振榮
上列當事人間請求損害賠償事件，本院於民國111年4月7日言詞
辯論終結，判決如下：
    主    文
原告之訴駁回。
訴訟費用由原告負擔。
    事實及理由
一、原告主張：原告於民國110年3月7日12時5分許駕駛車牌號碼
    000-00號營業大客車（下稱系爭車輛）停靠由被告經營位於
    桃園市○○區○○路0段000號加油站加油，被告僱傭之加油員（
    下稱甲員工）為系爭車輛加油後後未旋緊油箱蓋（下稱系爭
    油箱蓋），將系爭油箱蓋繩子一同旋入，導致系爭油箱蓋與
    油箱間存有縫隙，原告嗣於同日下午3時20分許駕駛系爭車
    輛行經臺北市松山區松山機場第三停車場轉彎處時，油品從
    系爭油箱蓋縫隙滲漏至地面，致訴外人李俊宏騎乘機車行經
    該處接觸地面滲漏油品（下稱系爭漏油）時滑倒而受傷（下
    稱系爭事故），原告因而賠償李俊宏新臺幣（下同）6萬元
    ，被告自應賠償原告上開損害6萬元，且被告為企業經營者
    ，對上開過失所生之損害，應賠償1倍之懲罰性賠償金6萬元
    ，合計12萬元，爰依侵權行為及消費者保護法第51條規定，
    提起本件訴訟等語，並聲明：被告應給付原告12萬元，及自
    起訴狀繕本送達被告之翌日起至清償日止，按週年利率5％計
    算之利息。
二、被告則以：原告在旁觀看甲員工為系爭車輛加油及旋緊油箱
    蓋，甲員工並無未旋緊油箱蓋或將繩子一同旋入之情形等語
    ，資為抗辯，並聲明：原告之訴駁回。
三、本件爭點：甲員工為系爭車輛加油後有無旋緊系爭油箱蓋？
四、本院之判斷：
  ㈠經查，原告於上開時地駕駛系爭車輛停靠被告經營之加油站
    加油，被告僱傭之甲員工為系爭車輛加油及鎖系爭油箱蓋，
    另李俊宏於上開時地騎乘機車滑倒受傷，原告賠償李俊宏6
    萬元等情，為兩造所不爭執，並有本院勘驗現場監視器錄影
    畫面結果、道路交通事故當事人登記聯單、現場圖、調查筆
    錄、調查報告表㈠、㈡、長庚醫療財團法人台北長庚紀念醫院
    診斷證明書、交易明細、臺北市松山區調解委員會調解書及
    照片等證據附卷可參（見本院卷第6頁、第11頁、第34至38
    頁、第55至65頁、第67頁、第69頁、第78頁反面），堪信為
    真實。
  ㈡原告未舉證證明甲員工有未旋緊系爭油箱蓋導致漏油之行為
    ：
　　按侵權行為之成立，須行為人因故意過失不法侵害他人權利
    ，亦即行為人須具備歸責性、違法性，並不法行為與損害間
    有因果關係，始能成立，且主張侵權行為損害賠償請求權之
    人，對於侵權行為之成立要件應負舉證責任（最高法院109
    年度台上字第912號民事判決參照。經查，原告雖提出油箱
    蓋照片（見本院卷第80頁），主張甲員工將系爭油箱蓋繩子
    一同旋入油箱導致漏油云云，然上開照片模糊不清，亦無日
    期之記載，自難以上開照片逕認甲員工將系爭油箱蓋及繩子
    一同旋入油箱導致漏油。又本院勘驗現場監視器錄影畫面結
    果略以：原告駕駛系爭車輛加油，甲員工取出加油槍，嗣有
    鎖油箱蓋之動作，而原告在旁注視甲員工鎖油箱蓋並東張西
    望。甲員工將系爭油箱蓋外側板蓋上，系爭車輛駛離後地面
    並無油漬之痕跡等情，有本院勘驗筆錄附卷可參（見本院卷
    第78頁反面），依上開勘驗結果，亦難認定甲員工有將系爭
    油箱蓋及繩子一同旋入油箱之行為。至於航空警察局臺北分
    局道路交通初步分析研判表（下稱系爭研判表）固記載李俊
    宏於上開時地滑倒受傷之原因為：「因油蓋未旋緊油料沿路
    滲漏致後方騎士滑倒自摔」（見本院卷第8頁），然未敘述
    其判斷之依據，而原告雖於警詢時陳稱：其於事故後檢查車
    況，發現系爭油箱蓋繩子與油箱蓋一起鎖住，可能因為這樣
    才導致滲出油品等語（見本院卷第57頁反面），然此屬原告
    單方面之陳述，自難僅以系爭研判表及原告上開警詢陳述逕
    認系爭漏油係甲員工所致，原告復未提出其他證據，自難認
    甲員工有將系爭油箱蓋及繩子一同旋入油箱之行為。原告既
    未舉證證明原告僱傭之甲員工有侵權行為，被告自無庸負僱
    用人侵權行為責任，原告依侵權行為之規定請求被告賠償自
    無理由。
  ㈢被告毋庸賠償懲罰性賠償金：
　　按依消費者保護法所提之訴訟，因企業經營者之故意所致之
    損害，消費者得請求損害額5倍以下之懲罰性賠償金；但因
    重大過失所致之損害，得請求3倍以下之懲罰性賠償金，因
    過失所致之損害，得請求損害額1倍以下之懲罰性賠償金，
    消費者保護法第51條固有明文，然其立法意旨無非係在懲罰
    惡性之企業經營者，以維護消費者利益。故必須企業經營者
    於經營企業本身有故意或過失，致消費者受損害，消費者始
    得依上開規定請求懲罰性賠償金（最高法院99 年度台上字
    第330號民事判決參照）。經查，被告並無侵權行為已見前
    述，則原告因系爭事故所受損害，既非被告故意或過失行為
    所致，自不得依消費者保護法第51條規定請求被告賠償懲罰
    性賠償金。
五、綜上所述，原告依侵權行為及消費者保護法第51條之法律關
    係，請求被告應給付原告12萬元，及自起訴狀繕本送達翌日
    起至清償日止，按週年利率5％計算之利息，為無理由，應予
    駁回。
六、本件事證已臻明確，兩造其餘主張、陳述及所提之證據暨攻
    擊防禦方法，核與判決結果不生影響，爰不逐一論述，併此
    敘明。
七、訴訟費用負擔之依據：民事訴訟法第78條。 
中　　華　　民　　國　　111 　年　　4 　　月　　29　　日
                  桃園簡易庭  法  官  張明宏
以上為正本係照原本作成。
如不服本判決，應於送達後20日內，向本院提出上訴狀並表明上
訴理由，如於本判決宣示後送達前提起上訴者，應於判決送達後
20日內補提上訴理由書（須附繕本）。
如委任律師提起上訴者，應一併繳納上訴審裁判費。   
中　　華　　民　　國　　111 　年　　4 　　月　　29　　日
                              書記官  石曉芸